# IPO 中会计政策变更

提问人：fanxu7788 时间：2013-05-03 12:59:18
回复 tpatw 的帖子
这种后续计量模式的政策变更是需要追溯调整的，应当追溯调整至比较报表期初。

回答人：chenyiwei
原理上是这样。但在IPO审计中运用公允价值模式计量投资性房地产还是要特别谨慎。

提问人：ggw666 时间：2013-05-04 21:39:36
既然本期能采用公允值计量，说明该房产存在成熟市场，期初应该不会存在公允值不能可能计量的情形。这种情况会计师不能可能计量其公允值，需利用专家（评估机构）的工作。会计师复核其评估过程是否合理。

回答人：chenyiwei
基本赞同此观点。